臺灣高等法院交通事件裁定　　　96年度交抗字第1024號
抗　告　人　甲○○
即受處分人
上列抗告人因違反道路交通管理處罰條例案件，不服臺灣台北地
方法院，中華民國96年11月21日所為裁定（94年度交聲字第1443
號），提起抗告，本院裁定如下：
    主  文
抗告駁回。
    理  由
一、原裁定意旨略以：受處分人不服第8 條主管機關所為之處罰
    ，得於接到裁決書之翌日起20日內，向管轄地方法院聲明異
    議，道路交通管理處罰條例第87條第1 項定有明文。本件異
    議人係於96年10月1日收服裁決書，詎異議人遲至11月9日始
    向交通部公路總局台北區監理所聲明異議，有掛號回執、異
    議狀各一紙在卷可按，其異議已逾20日期間，為不適法應予
    駁回。
二、抗告意旨略以：抗告人於民國96年5 月27日因交通事件受到
    處罰，直到96年10月1 日才收到交通裁決書，因對於處罰內
    容不服，於10月2 日赴台北區監理所臨櫃詢問該如何處理，
    由臺北區監理所臨櫃辦事人員告知先申訴後如無效再提聲明
    異議，於是照辦，而於96年10月9 日收到臺北區監理所通知
    靜候查復，再於96年10月26日收到申訴無效書函後依其所述
    於96年11月01日親赴臺北地方法院提出聲明異議，96年11月
    7 日收到臺灣臺北地方法院異議駁回之公文後，於96年11月
    9 日再親赴臺北區監理所提出聲明異議狀，本人忠實依循法
    規與程序，懇切期望慎重處理云云。
三、經查：
  I交通法庭認聲明異議不合法律上之程式或其異議權已經喪失
    者，應以裁定駁回之，道路交通案件處理辦法第18條前段亦
    有明定。本件交通部公路總局臺北區○○○○○道路交通管
    理事件裁決書（北監營裁字第裁40-AIM306084號）業於96年
    10月1日以掛號方式送達抗告人位於臺北縣新店市○○街65
    巷5號3樓，由其大樓警衛代為簽收無誤，此有交通部公路總
    局臺北區監理所送達證書影本（見原審卷第7頁）在卷可證
    。抗告人遲至96年11月9日始向交通部公路總局臺北區監理
    所提出聲明異議狀，此有抗告人聲明異議狀上96年11月9日
    印文可稽（見原審卷第3頁），抗告人聲明異議顯已逾20日
    之異議期限。
  II按期間如由法院審判長所裁定者謂裁定期間，如係法律所規
    定者，即稱法定期間，遲誤裁定者，得由審判長依職權變更
    或延展，遲誤法定期間者，除法律規定之重大事由外，不得
    變更或延展之，當致生一定之法律效果，本件異議人未遵守
    法定期間之規定，致生不利之法律效果，亦為法律所允許。
  III交通事件課罰鍰之裁決書，本質上係行政處分，依行政程序
    法第九十六條第一項第六款規定：行政處分以書面為之者，
    應表明其為行政處分之意旨及不服行政處分之救濟方法、期
    間及其受理機關，原處分機關送達於抗告人之違反道路交通
    管理事件裁決書上附記一，已明確載明：「受處分人不服處
    罰者，得於接到裁決書之翌日起二十日內，以司法狀紙提出
    聲明異議，載明裁決日期、字號及理由、交由本所轉送管轄
    地方法院」，受處分人自難諉為不知。
  Ⅳ依上，受處分人既未於法定異議期間內提出異議，原審因認
    受處分人聲明異議不合法律上之程式且無從補正，受處分人
    逾時甚久之後始執一己事由請求撤銷原裁定，即屬無據，原
    審裁定駁回其不服原處分之聲明異議，經核並無不合，抗告
    人所提抗告，為無理由，應予駁回。
據上論斷，依道路交通管理處罰條例第89條、道路交通案件處理
辦法第26條、刑事訴訟法第412條，裁定如主文。
中　　華　　民　　國　　96　　年　　12　　月　27 　日
　　　　　　　　　刑事第七庭審判長法  官  黃麗生
　　　　　　　　　　　　　　　    法  官  許宗和
　　　　　　　　　　　　　　　　  法  官  黃國忠
以上正本證明與原本無異。
不得再抗告。
                                  書記官  楊妙恩
中　　華　　民　　國　　97　　年　　1 　　月　　2 　　日
